Config:
  hfst:
    Gen: ../../../src/generator-gt-norm.hfst
    Morph: ../../../src/analyser-gt-norm.hfst
  xerox:
    Gen: ../../../src/generator-gt-norm.xfst
    Morph: ../../../src/analyser-gt-norm.xfst
    App: lookup

Tests:
  
  Verb - mîci - ok : # Wolvengrey VTI3 verb - Wolvengrey p. 400; Fut+Def from Okimāsis pp. 73-74 
    
     mîciw+V+AI+Ind+Prs+1Sg: nimîcin
     mîciw+V+AI+Ind+Prs+2Sg: kimîcin
     mîciw+V+AI+Ind+Prs+3Sg: mîciw
     mîciw+V+AI+Ind+Prs+4Sg/Pl: mîciyiwa
     mîciw+V+AI+Ind+Prs+1Pl: nimîcinân
     mîciw+V+AI+Ind+Prs+12Pl: [kimîcinaw, kimîcinânaw]
     mîciw+V+AI+Ind+Prs+2Pl: kimîcinâwâw
     mîciw+V+AI+Ind+Prs+3Pl: mîciwak
     
     mîciw+V+AI+Ind+Prt+1Sg: [nikî-mîcin, nikîmîcin] 
     mîciw+V+AI+Ind+Prt+2Sg: [kikî-mîcin, kikîmîcin]
     mîciw+V+AI+Ind+Prt+3Sg: [kî-mîciw, kîmîciw]
     mîciw+V+AI+Ind+Prt+4Sg/Pl: [kî-mîciyiwa, kîmîciyiwa]
     mîciw+V+AI+Ind+Prt+1Pl: [nikî-mîcinân, nikîmîcinân]
     mîciw+V+AI+Ind+Prt+12Pl: [kikî-mîcinaw, kikîmîcinaw, kikîmîcinânaw, kikî-mîcinânaw]
     mîciw+V+AI+Ind+Prt+2Pl: [kikî-mîcinâwâw, kikîmîcinâwâw]
     mîciw+V+AI+Ind+Prt+3Pl: [kî-mîciwak, kîmîciwak]
     
     mîciw+V+AI+Ind+Fut+Def+1Sg: [nika-mîcin, nikamîcin]
     mîciw+V+AI+Ind+Fut+Def+2Sg: [kika-mîcin, kikamîcin]
     mîciw+V+AI+Ind+Fut+Def+3Sg: [ka-mîciw, kamîciw]
     mîciw+V+AI+Ind+Fut+Def+4Sg/Pl: [ka-mîciyiwa, kamîciyiwa]
     mîciw+V+AI+Ind+Fut+Def+1Pl: [nika-mîcinân, nikamîcinân]
     mîciw+V+AI+Ind+Fut+Def+12Pl: [kika-mîcinaw, kikamîcinaw, kika-mîcinânaw, kikamîcinânaw]
     mîciw+V+AI+Ind+Fut+Def+2Pl: [kika-mîcinâwâw,kikamîcinâwâw] 
     mîciw+V+AI+Ind+Fut+Def+3Pl: [ka-mîciwak, kamîciwak]
     
     mîciw+V+AI+Ind+Fut+Int+1Sg: [niwî-mîcin, niwîmîcin]
     mîciw+V+AI+Ind+Fut+Int+2Sg: [kiwî-mîcin, kiwîmîcin]
     mîciw+V+AI+Ind+Fut+Int+3Sg: [wî-mîciw, wîmîciw]
     mîciw+V+AI+Ind+Fut+Int+4Sg/Pl: [wî-mîciyiwa, wîmîciyiwa]
     mîciw+V+AI+Ind+Fut+Int+1Pl: [niwî-mîcinân, niwîmîcinân]
     mîciw+V+AI+Ind+Fut+Int+12Pl: [kiwî-mîcinaw, kiwîmîcinaw, kiwî-mîcinânaw, kiwîmîcinânaw]
     mîciw+V+AI+Ind+Fut+Int+2Pl: [kiwî-mîcinâwâw, kiwîmîcinâwâw]
     mîciw+V+AI+Ind+Fut+Int+3Pl: [wî-mîciwak, wîmîciwak]
     
     mîciw+V+AI+Cnj+Prs+1Sg: [ê-mîciyân, êmîciyân]
     mîciw+V+AI+Cnj+Prs+2Sg: [ê-mîciyan, êmîciyan]
     mîciw+V+AI+Cnj+Prs+3Sg: [ê-mîcit, êmîcit]
     mîciw+V+AI+Cnj+Prs+4Sg/Pl: [ê-mîciyit, êmîciyit]
     mîciw+V+AI+Cnj+Prs+1Pl: [ê-mîciyâhk, êmîciyâhk]
     mîciw+V+AI+Cnj+Prs+12Pl: [ê-mîciyahk, êmîciyahk]
     mîciw+V+AI+Cnj+Prs+2Pl: [ê-mîciyêk, êmîciyêk]
     mîciw+V+AI+Cnj+Prs+3Pl: [ê-mîcicik, êmîcicik]
     
     mîciw+V+AI+Cnj+Prt+1Sg: [ê-kî-mîciyân, êkîmîciyân]
     mîciw+V+AI+Cnj+Prt+2Sg: [ê-kî-mîciyan, êkîmîciyan]
     mîciw+V+AI+Cnj+Prt+3Sg: [ê-kî-mîcit, êkîmîcit]
     mîciw+V+AI+Cnj+Prt+4Sg/Pl: [ê-kî-mîciyit, êkîmîciyit]
     mîciw+V+AI+Cnj+Prt+1Pl: [ê-kî-mîciyâhk, êkîmîciyâhk]
     mîciw+V+AI+Cnj+Prt+12Pl: [ê-kî-mîciyahk, êkîmîciyahk]
     mîciw+V+AI+Cnj+Prt+2Pl: [ê-kî-mîciyêk, êkîmîciyêk]
     mîciw+V+AI+Cnj+Prt+3Pl: [ê-kî-mîcicik, êkîmîcicik]
     
     mîciw+V+AI+Cnj+Fut+Int+1Sg: [ê-wî-mîciyân, êwîmîciyân]
     mîciw+V+AI+Cnj+Fut+Int+2Sg: [ê-wî-mîciyan, êwîmîciyan]
     mîciw+V+AI+Cnj+Fut+Int+3Sg: [ê-wî-mîcit, êwîmîcit]
     mîciw+V+AI+Cnj+Fut+Int+4Sg/Pl: [ê-wî-mîciyit, êwîmîciyit]
     mîciw+V+AI+Cnj+Fut+Int+1Pl: [ê-wî-mîciyâhk, êwîmîciyâhk]
     mîciw+V+AI+Cnj+Fut+Int+12Pl: [ê-wî-mîciyahk, êwîmîciyahk]
     mîciw+V+AI+Cnj+Fut+Int+2Pl: [ê-wî-mîciyêk, êwîmîciyêk]
     mîciw+V+AI+Cnj+Fut+Int+3Pl: [ê-wî-mîcicik, êwîmîcicik]

     mîciw+V+AI+Fut+Cond+1Sg: mîciyâni
     mîciw+V+AI+Fut+Cond+2Sg: mîciyani
     mîciw+V+AI+Fut+Cond+3Sg: mîcici
     mîciw+V+AI+Fut+Cond+4Sg/Pl: mîciyici
     mîciw+V+AI+Fut+Cond+1Pl: mîciyâhki
     mîciw+V+AI+Fut+Cond+12Pl: [mîciyahko, mîciyahki]
     mîciw+V+AI+Fut+Cond+2Pl: mîciyêko
     mîciw+V+AI+Fut+Cond+3Pl: mîcitwâwi

     mîciw+V+AI+Imp+Imm+2Sg: mîci
     mîciw+V+AI+Imp+Imm+12Pl: mîcitân
     mîciw+V+AI+Imp+Imm+2Pl: mîcik
     
     mîciw+V+AI+Imp+Del+2Sg: mîcihkan
     mîciw+V+AI+Imp+Del+12Pl: mîcihkahk
     mîciw+V+AI+Imp+Del+2Pl: mîcihkêk